【裁判字號】    89,訴,1605
【裁判日期】    900813
【裁判案由】    偽造文書等
【裁判全文】
臺灣高雄地方法院刑事判決                        八十九年度訴字第一六五號
    公  訴  人  臺灣高雄地方法院檢察署檢察官
    被      告  己○○
右列被告因偽造文書等案件，經檢察官提起公訴（八十九年度偵字第一二０三九號、
偵緝字第七０三號），本院判決如左：
    主  文
己○○共同連續行使偽造私文書，足以生損害於他人，累犯，處有期徒刑壹年肆月，
卷附偽造弘志科技工作室出貨單上客戶簽收欄內之「林義明」署押共計枚（每紙出
貨單上各壹枚）均沒收；又共同連續行使偽造私文書，足以生損害於公眾及他人，累
犯，處有期徒刑玖月，卷附團管部備除役官士兵退伍令遺失證明申請表申請人簽章欄
內偽造之「余順景」署押貳枚（簽名及捺印）、「余賜協」印文及署押各壹枚及「李
文輝」印文壹枚、普通護照申請書申請人簽章欄內偽造之「余順景」、「李文輝」署
押各壹枚，扣案之變造李忠義身份證上被告相片壹張，及扣案之余賜協退伍令遺失證
明書壹份均沒收。應執行有期徒刑貳年，卷附偽造弘志科技工作室出貨單上客戶簽收
欄內之「林義明」署押共計枚（每紙出貨單上各壹枚）、卷附團管部備除役官士兵
退伍令遺失證明申請表申請人簽章欄內偽造之「余順景」署押貳枚（簽名及捺印）、
「余賜協」印文及署押各壹枚及「李文輝」印文壹枚、普通護照申請書申請人簽章欄
內偽造之「余順景」、「李文輝」署押各壹枚，扣案之變造李忠義身份證上被告相片
壹張，及扣案之余賜協退伍令遺失證明書壹份均沒收。
    事  實
一、己○○曾於民國八十六年間因偽造文書案件，經台灣士林地方法院判處有期徒刑
    四月確定，並於八十六年二月二十二日易科罰金執行完畢。猶不知省悔，自已佯
    稱綽號「小莊」，夥同偽稱綽號「小陳」之成年男子乙○○（業經最高法院判處
    有期徒刑一年四月確定），共同基於意圖為自己不法所有及行使偽造私文書之之
    概括犯意聯絡，連續於：(1)八十八年八月七日，與乙○○至台北市○○路○段一
    ０六號三樓之四丙○○所經營之世菁資訊股份有限公司（下稱世菁公司），共同
    向丙○○詐稱欲購買ＩＢＭ廠牌ＴＨＩＮＫＰＡＤ－六００型筆記型電腦三部及
    ＩＢＭ背袋三個，共計價值新台幣（下同）三十九萬七千二百九十元，並由己○○當場交付不詳姓名之人簽發同金額之支票一紙予丙○○供作擔保，藉以取信丙○○，丙○○不疑有詐，誤信為真，遂同意此筆交易，而己○○並應丙○○之要
    求，在該紙支票上假冒「乙○○」名義背書，表示日後再持本人（指乙○○或己○○本人）簽發之同額支票換回該紙支票，致使黃世人陷於錯誤，而交付上開筆
    記型電腦三部及ＩＢＭ背袋三個予己○○。又於八十八年九月九日，乙○○與己○○復承上概括犯意，一同前往世菁公司，由己○○交付以乙○○名義所簽發，
    發票日為八十八年九月十日、票據號碼：ＡＡ0000000號、面額三十九萬
    七千二百九十元支票一紙予丙○○，以換回上開先前所交付供擔保之同額支票，
    乙○○與己○○二人隨即再向丙○○佯稱欲增購宏碁廠牌三三一Ｔ－Ｘ三三－三
    六六三Ｘ型筆記型電腦三部，丙○○仍未發覺有詐而予允諾，並由己○○交付以
    乙○○名義所簽發，發票日期為八十八年九月九日、票據號碼：ＡＡ00000
    00號、面額十七萬六千四百元之支票一紙予丙○○，順利詐得總價十七萬，千
    四百元之筆記型電腦三台。(2)八十八年八月底某日下午某時許，乙○○與己○○
    又基於上開共同意圖為自已不法所有之犯意聯絡，先由己○○打電話至戊○○位
    於台北市○○路○段四六五號六樓公司處所（起訴書誤載為基隆市○○區○○路
    三二五巷二十七之一號），表示欲與綽號「小陳」之男子至該公司。十分鐘後，
    己○○即與乙○○至戊○○前揭八德路公司處，由己○○向簡肇事頌詐稱欲借款
    二十萬元，並表示一週內即可償還，戊○○表示手上並無如此鉅額現金，己○○
    即表示可用信用卡刷卡借款之方式取得現款，戊○○不疑有詐，信以為真，遂予
    允諾，隨即由己○○駕車搭載乙○○及戊○○二人，前往辦理刷卡借款，戊○○
    即將借得之四萬三千元當場交由己○○收受，再由乙○○駕車偕同己○○將戊○○送回位於八德路之公司。乙○○與己○○為掩飾上開犯行，即於八十八年九月
    十日，共同前往世菁公司，由己○○交付以乙○○名義所簽發，號碼：ＡＡ00
    00000號，面額四萬元之支票一紙予戊○○，共計詐得四萬三千元。(3)己○○單獨於八十八年九月二十二日，在台北市大安區○○○路○段一三０之四號五
    樓甲○○所經營之弘志科技工作室，持林金池名義所簽發，發票日為八十八年十
    月十三日、票據號碼：ＦＢ0000000號、面額十六萬九千元之支票，向甲○○訛稱欲購買電腦，甲○○不疑有他，應允此筆交易，共詐得總價十六萬九千
    元之筆記型電腦三部得逞。己○○復與乙○○基於上開共同詐欺概括犯意，先後
    於八十八年九月二十八日、八十八年十月一日、八十八年十月八日，推由己○○
    撥電話至前揭甲○○經營之弘志科技工作室，向甲○○先後分別佯稱欲購買ＩＢ
    Ｍ─六００Ｅ型筆記型電腦一部（八十八年九月二十八日，價值十二萬二千八百
    五十元）；ＭＩＴＡＣ─六０二０型筆記型電腦五部（八十八年十月一日，總價
    三十萬一千八百五十元）；及ＩＢＭ─五七０Ｅ型、ＩＢＭ─六００Ｅ型筆記型
    電腦各一部、三十二ＲＡＭ記憶體一個（八十八年十月八日，總價十六萬六千零
    八十元，起訴書誤載為三萬六千零八十元），並表示會叫一位綽號「小陳」之男
    子前來取貨之方式，獲不知情之甲○○應允，己○○、乙○○即推由乙○○前往
    取貨，甲○○均不疑有詐，分批將上開電腦及記憶體交付予前來取貨之乙○○。
    而乙○○亦基於共同行使偽造私文書之概括犯意，先後於八十八年九月二十八日
    、同年十月一日、同年十月八日共三次前往弘志科技工作室取貨時，均假冒「林
    義明」之名義，在出貨單上客戶簽收欄內偽簽「林義明」之署押，表示由林義明
    親自簽收之證明之意，偽造該簽收單私文書，再將該偽造簽收人之出貨單交付甲○○，致甲○○陷於錯誤而交付上開貨品，均足以生損害於林義明及甲○○。嗣
    因前揭支票屆期俱因存款不足而遭退票，丙○○、戊○○及甲○○始知受騙。(4)
    乙○○與己○○二人竟又於八十八年十月十四日，復以相同手法，向甲○○佯稱
    欲購買筆記型電腦二台及行動電話相關物品，甲○○已知有詐，遂佯裝允諾，而
    與渠二人約定於八十八年十月十四日下午四時，在高雄市○○區○○路上之高雄
    國賓飯店一樓交易，甲○○並約其同行友人戊○○一同前往，合力逮捕出面取貨
    之乙○○，送警查辦，渠二人此次詐財始未得逞。
二、己○○於八十九年間，利用電腦網際網路中「網際光華螞蟻市場」網站之金融服
    務市場「九三」提供之免費廣告版，刊登「你想擁有一個帳戶，不想曝光嗎？或
    是你有缺房保、保證人的困擾？請留電話至Ｅ－ｍａｉｌ洽詢，或是想擁有雙重
    身份進出自由嗎？均有專業人士為你處理」之廣告，而與真實姓名年籍不詳之成
    年男子「陳先生」取得聯絡，並基於共同變造身份證件以申請護照、使公務員登
    載不實及偽造文書之概括犯意聯絡，約定由己○○以每件十五萬元之代價，為「
    陳先生」辦理所需之護照與簽證。連續於：(1)八十八年十一月間某日，先由「陳
    先生」提供來源不明之「余順景」身份證及不詳姓名者之相片，交由己○○換貼
    該相片至「余順景」身份證上而予變造後，復交還「陳先生」，由「陳先生」偽
    簽「余順景」署押並捺印於團管部備除役官士兵退伍令遺失證明申請表（下簡稱
    退伍令遺失證明申請表）之申請人簽章欄內，而偽造該私文書一紙，並持以向台
    北師管區司令部基隆市團管區司令部申請核發該員退伍令遺失證明書而行使之，
    使不知情之公務員據以核發並登載於所掌之公文書上，足以生損害於該管單位對
    退伍證件核發之正確性及余順景本人；嗣「陳先生」再將變造之身分證、不實申
    報取得之退伍令遺失證明書、戶口名簿等交由己○○。於八十九年一月中旬，己○○再攜至台中市○區○○路一五八號一樓之「上順旅行社」，將該變造身份證
    、上開退伍令遺失證明書、戶口名簿等交予不知情之業務專員丁○○，請其代為
    填寫護照申請書，並申請辦理中華民國護照及中國大陸台胞證（下簡稱台胞證）
    ，而行使上開偽、變造之證件及私文書，並使該管公務員據以核發護照、簽證及
    將該不實事項登載入職務上所掌之公文書，足生損害於護證照管理核發之正確性
    與余順景本人。嗣申辦成功後，己○○將取得之護照及台胞證交予「陳先生」，
    並因此獲得十五萬元之報酬。(2)八十九年十一月間某日，「陳先生」復提供來源
    不明之「李文輝」身份證及不詳姓名者之相片，交由己○○換貼該相片至「李文
    輝」身份證上而予變造後，復交還「陳先生」，由「陳先生」偽造「李文輝」印
    文一枚於退伍令遺失證明申請表之申請人簽章欄內，而偽造該私文書一紙，並持
    以向台北師管區司令部基隆市團管區司令部申請核發該員退伍令遺失證明書而行
    使之，使不知情之公務員據以核發並登載於所掌之公文書上，足以生損害於該管
    單位對退伍證件核發之正確性及李文輝本人；嗣「陳先生」再將變造之身分證、
    不實申報取得之退伍令遺失證明書、戶口名簿等交由己○○，並於八十九年一月
    二十日，己○○復攜至台中市○區○○路一五八號一樓之「上順旅行社」，將該
    變造身份證、上開退伍令遺失證明書、戶口名簿等交予不知情之業務專員丁○○
    ，請其代為填寫護照申請書，並申請辦理中華民國護照、台胞證及香港簽證，而
    行使上開偽、變造之證件及私文書，並使該管公務員據以核發護照、簽證及將該
    不實事項登載入職務上所掌之公文書，足生損害於護證照管理核發之正確性與李
    文輝本人。嗣申辦成功後，己○○將取得之護照、台胞證及香港簽證交予「陳先
    生」，再因之獲得十五萬元之報酬。(3)八十九年三月間某日，再經「陳先生」復
    提供來源不明之「余賜協」身份證及不詳姓名者之相片，交由己○○換貼該相片
    至「余賜協」身份證上而予變造後，交還「陳先生」，由「陳先生」偽造「余賜
    協」署押、印文各一枚於退伍令遺失證明申請表之申請人簽章欄內，而偽造該私
    文書一紙，並持以向台北師管區司令部基隆市團管區司令部申請核發該員退伍令
    遺失證明書而行使之，使不知情之公務員據以核發並登載於所掌之公文書上，足
    以生損害於該管單位對退伍證件核發之正確性及李文輝本人；嗣「陳先生」再將
    變造之身分證、不實申報取得之退伍令遺失證明書、戶口名簿等交由己○○，並
    於八十九年三月三十一日（起訴書誤載為同年一月二十日），己○○再攜至台中
    市○區○○路一五八號一樓之「上順旅行社」，將該變造身份證、上開退伍令遺
    失證明書、戶口名簿等交予不知情之業務專員丁○○，請其代為填寫護照申請書
    ，並申請辦理中華民國護照、台胞證、香港簽證及泰國簽證而行使之，惟本件經
    提出申請後即為警發現有異而查獲，未能得逞。(4)另於八十九年一月間，為逃避
    前因偽造文書等罪判決確定尚未執行之通緝，復承前變造身份證以行使之概括犯
    意，自真實姓名年籍不詳綽號「阿邦」之男子處取得李忠義之身分證，將之換貼
    自己之相片予以變造，並於八十九年三、四月間持以至台中市區某處牙醫診所連
    續看診二次而行使之，足生損害於戶政機關對國民身份證件核發管理之正確性與
    李忠義。嗣於八十九年四月五日下午四時十分許，經警於台中市○區○○路一○
    二號前查獲。並扣得變造之余賜協、李忠義身分證各一枚、不實申報取得之余賜
    協退伍令遺失證明書一份。
三、案經高雄縣警察局移送，及台中市警察局第二分局移送台灣台中地方法院檢察署
    呈請台灣高等法院檢察署核令移轉台灣高雄地方法院檢察署檢察官偵查起訴。
    理  由
一、訊據被告己○○對於上開事實欄二共同偽造前揭退伍令遺失證明申請表及普通護
    照申請書之私文書、變造屬於特種文書之身分證四張並持以行使，及使公務員登
    載不實並據以核發退伍令遺失證明、護照、簽證等犯行均坦承不諱，核與被害人
    余賜協、余順景、李文輝及李忠義於警訊中所指訴情節相符（前三者見八十九年
    四月二十四日警訊筆錄，附於本院卷宗；後者見台灣台中地方法院檢察署偵查卷
    第十八頁），並經證人丁○○於本院庭訊時證述：被告係交予退伍令遺失證明書
    、身份證、戶口名簿等，請其代為申辦余賜協、余順景及李文輝三人之護照、簽
    證；余賜協部分僅提出申請即被發現有問題而被查獲等情明確（見本院九十年六
    月七日訊問筆錄），再經本院依職權函查台北師管區司令部基隆市團管區司令部
    及外交部屬實，分別有外交部領事事務局八十九年十月三十一日領一八九字第八
    九０一０一七一八七號函暨所附余順景及李文輝護照申請書影本各一份、該基隆
    市團管區司令部八十九年十一月七日（八九）苑義字第四六一０號函及九十年三
    月二十七日（九十）苑義字第０八六六號函附卷可按，復有扣案之李忠義、余賜
    協變造身分證二張、余賜協退伍令遺失證明書一份存卷可稽，足徵被告上開自白
    與事實相符，堪予採信。事證明確，被告此部分行使變造特種文書、行使偽造私
    文書及使公務員登載不實之犯行，洵堪認定。
二、訊據被告己○○固供承有右揭事實欄一所示詐騙戊○○，於八十八年八月七日、
    同年九月九日詐騙丙○○，及八十八年九月二十二日詐騙甲○○等事實不諱，惟
    否認八十八年九月二十八日、同年十月一日及十月八日與乙○○共同行詐及指使
    乙○○以偽簽「林義明」署押而偽造私文書之方式三度詐騙甲○○取得電腦等犯
    行，辯稱：八十八年八月底詐騙戊○○之該次，係伊單獨所為，僅向乙○○借票
    使用，與乙○○無關；八十八年八月七日向丙○○行詐之該次乙○○也未去，同
    年九月九日才是二人一同行詐並取貨；八十八年九月二十八日、同年十月一日及
    十月八日三次詐騙甲○○及偽簽「林義明」簽收詐得財物等犯行，伊均不知情，
    亦未參與云云。經查：被告前揭與乙○○共同連續詐欺取財犯行，已據告訴人丙○○、甲○○及戊○○三人，分別於警訊（見八十八年十月十四日丙○○、甲○○及戊○○之警訊筆錄）、偵查（八十八年十月二十五日偵訊筆錄）及本院審理
    中（見本院八十九年八月二十八日審判筆錄）指述綦詳。參以被告係與乙○○共
    同向戊○○佯稱借款，並一同駕車前往取款，復由乙○○親自駕車偕同被告送戊○○回公司，行騙過程，二人自始均有參與一節，為證人戊○○於警訊及本院前
    開審理中證述明確，且共犯乙○○已於警訊中供承：被告向戊○○詐騙四萬餘元
    時，伊有向戊○○保證己○○這筆錢沒有問題，若有問題伊會負責清償等語在卷
    （見警卷第一、二頁），足認被告乃與共犯乙○○共同行騙戊○○甚明。又八十
    八年九月二十二日，固係由被告單獨一人至甲○○公司表示欲購貨，並持林金池
    之支票向其詐購貨物，惟被告係自稱「乙○○」，再者，同年九月二十八日、十
    月一日及十月八日，均是被告打電話至甲○○公司佯稱訂購電腦，並言明將由綽
    號「小陳」男子前來取貨，隨之推由乙○○出面並偽簽「林義明」署押簽收開批
    貨物等情，均據證人甲○○於警訊及本院審理時證述明確（本院八十九年八月二
    十八日審判筆錄參照），並有弘志科技工作室出具之出貨單三紙在卷可佐，況被
    告亦自承：該九月二十八日、十月一日、十月八日三次，事後乙○○有拿詐得貨
    品要求伊幫忙脫手，賣得之金錢一人一半等語在卷（詳本院同年七月三十一日審
    判筆錄），足徵其與乙○○就上開詐財犯行有犯意聯絡及行為分擔至明。又被告
    與乙○○二人先後數次向各商家訂購電腦及相關商品後，均分文未付，被告自行
    偽稱綽號「小莊」，乙○○則偽名「林義明」或佯稱綽號「小陳」，使被害商家
    對渠二人之真實身分無法明確辨識，渠二人之行為當屬詐術之行使，益見渠二人
    確有不法所有之意圖無訛。此外，並有出貨單、支票、退票理由單及出貨目錄表
    影本等證物附卷足資佐證。綜上，此部分事證已臻明確，被告上開所辯，顯係避
    就卸責之詞，不足採信，其與共犯乙○○如事實欄一所示行使偽造私文書及連續
    詐欺取財犯行，亦堪認定。
三、論罪科刑部分
（一）核被告己○○前揭事實欄一所為，就渠等推由共犯乙○○在出貨單上偽簽「林
      義明」名義之署押，偽造該簽收人名義之出貨單之私文書並交付予甲○○部分
      ，係犯刑法第二百十六條、第二百十條之行使偽造私文書罪；其向戊○○、丙○○及甲○○詐取財物得逞部分，各犯刑法第三百三十九條第一項之詐欺取財
      罪；而上開事實欄一(4)行詐未得逞之行為，係犯刑法第三百三十九條第一項、
      第三項之詐欺未遂罪。被告偽造林義明之署押係偽造私文書之部分行為，其偽
      造私文書後，復持以行使，其偽造之低度行為為行使之高度行為所吸收，均不
      另論罪。被告與共犯乙○○二人就上開事實欄一所示行使偽造私文書、詐欺取
      財部分，具有犯意聯絡及行為分擔，均為共同正犯。又其所犯上開行使偽造私
      文書及詐欺取財犯行，時間緊接，所犯皆係基本構成要件相同之罪名，顯均係
      出於概括犯意反覆為之，均為連續犯，均應依刑法第五十六條之規定各論以一
      行使偽造私文書及詐欺取財既遂罪。被告係以行使偽造私文書之方法遂行其詐
      欺取財之結果，其所犯行使偽造私文書罪與詐欺取財罪間，有方法結果之牽連
      關係，為牽連犯，應從一重依刑法第二百十六條、第二百十條之行使偽造私文
      書罪處斷。
（二）另核被告前揭事實欄二之所為，就其偽造「李文輝」印章、偽簽「余順景」及
      「余賜協」署押偽造該退伍令遺失申請書之私文書復持以行使，使該管公務員
      據以補發並將該不實事項登載於職務上所掌之公文書之部分，係犯刑法第二百
      十六條、第二百十條之行使偽造私文書罪及同法第二百十四條使公務員登載不
      實罪；被告變造李忠義身份證供己看診使用之所為，係犯刑法第二百十六條、
      二百十條之行使變造特種文書罪，而其變造余順景、李文輝、余賜協身份證用
      供護照申請而行使之所為，係犯刑法第二百十六條、二百十二條之行使變造特
      種文書罪，此部分雖被告行為後，護照條例第二十三條第二項業於八十九年五
      月十七日公布、同年五月十九日生效施行，該條項就行使變造國民身份證以供
      申請護照之行為，有加重處罰之規定，爰依刑法第二條第一項但書之規定，比
      較新舊法後依「從新從輕」原則，適用較有利於行為人之行為時法律，即仍依
      刑法第二百十六條、第二百十二條行使變造特種文書罪論處。又其在護照申請
      書上偽簽「余順景」、「李文輝」之署名，偽造該私文書並持以申辦護照而行
      使，並使外交部承辦公務員登載不實事項於職務上所掌公文書等所為，係犯刑
      法第二百十六條、第二百十條之行使偽造私文書罪及同法第二百十四條使公務
      員登載不實罪。而被告偽造余順景、李文輝及余賜協之署押及印文於上開退伍
      令遺失證明申請書、護照申請書之行為，係上揭偽造私文書之部分行為，其偽
      造私文書後，復持以行使，其偽造之低度行為為行使之高度行為所吸收，均不
      另論罪。被告利用不知情之旅行社人員代辦申請護照、簽證，遂行其犯行，為
      間接正犯。被告與共犯不詳姓名年籍之「陳先生」者，就上開事實欄二所示犯
      行，皆有犯意聯絡及行為分擔，均為共同正犯。其所犯上開行使偽造私文書及
      行使變造特種文書、使公務員登載不實之犯行，時間緊接，皆觸犯構成要件相
      同之罪名，顯均係出於概括犯意反覆為之，均為連續犯，均應依刑法第五十六
      條之規定各以一罪論。再被告所犯上開各罪間，有方法結果之牽連關係，為牽
      連犯，應從一重依刑法第二百十六條、第二百十條之行使偽造私文書罪處斷。
      公訴人就事實欄二之犯行，僅論以變造特種文書罪，惟就被告上開行使變造特
      種文書、行使偽造私文書及使公務員登載不實罪之事實，公訴人起訴事實或已
      敘及，或與公訴事實具上開牽連犯之裁判上一罪關係，應為起訴效力所及，本
      院自得併予審究，並依法變更起訴法條。又被告上開事實欄一及事實欄二之犯
      行，犯意不同，行為各異，所犯又係構成要件不同之罪，應予分論併罰。
（三）末查被告曾於民國八十六年間因偽造文書案件，經台灣士林地方法院判處有期
      徒刑四月確定，並於八十六年二月二十二日易科罰金執行完畢，有台灣高雄地
      方法院檢察署刑案資料查註紀錄表在卷可按，其前受有期徒刑之執行完畢，於
      五年內再犯本件有期徒刑以上之罪，為累犯，應依刑法第四十七條規定加重其
      刑。審酌被告素行不佳，有台灣高等法院被告全國前科紀錄表附卷可考，適值
      青年，不思以正當手段賺取錢財，竟為圖取不法，與共犯乙○○共同以行使偽
      造私文書、詐術等不法手段向商家四處行騙，嚴重危害社會交易之安全，惡性
      非輕；變造身份證件以供申請護照之用，破壞入出境管理安全甚鉅，殊無可取
      ，惟念其犯後坦承部分犯行，態度良好，甚具悔改之意，及變造身份證供申請
      護照之時間非長，犯罪所生危害尚輕等一切情狀，分別各量處如主文所示之刑
      ，並定其應執行之刑。另卷附偽造弘志科技工作室三紙出貨單上客戶簽收欄內
      之「林義明」署押共計三枚（每紙出貨單上各一枚）、團管部備除役官士兵退
      伍令遺失證明申請表申請人簽章欄內偽造之「余順景」署押二枚（簽名及捺印
      ）、「余賜協」印文及署押各一枚及「李文輝」印文一枚、普通護照申請書申
      請人簽章欄內偽造之「余順景」、「李文輝」署押各一枚，爰依刑法第二百十
      九條之規定，不問屬於犯人與否，均沒收之；又扣案之變造李忠義身份證上所
      換貼之被告相片一張，係被告所有且供其犯罪所用之物，爰依刑法第三十八條
      第一項第二款規定宣告沒收；再扣案之不實申報取得之余賜協退伍令遺失證明
      書一份，係共犯「陳先生」所有，且因犯罪所得之物，亦應依刑法第三十八條
      第一項第三款規定宣告沒收。
據上論斷，應依刑事訴訟法第二百九十九條第一項前段、第三百條，刑法第二條第一
項但書、第二十八條、第五十六條、第二百十六條、第二百十條、第二百十二條、第
二百十四條、第三百三十九條第一項、第五十五條、第五十一條第五款、第二百十九
條、第三十八條第一項第二款、第三款，罰金罰鍰提高標準條例第一條前段，判決如
主文。
本案經檢察官洪期榮到庭執行職務。
中      華      民      國      九十      年      八      月    十三    日
                                  臺灣高雄地方法院刑事第六庭
                                      審判長法  官   趙家光
                                            法  官   周玉群
                                            法  官   林韋岑
右正本證明與原本無異。
如不服本判決，應於判決送達後十日內，向本院提出上訴狀。
                                           書記官    董明惠
中      華      民      國      九十      年      八      月    十三    日
附錄本判決論罪科刑法條
護照條例第二十三條第一項、第二項：
  偽造、變造國民身份證以供申請護照，足以生損害於公眾或他人者，處五年以下有
  期徒刑、拘役或併科新臺幣五十萬元以下之罰金。
  行使前項文書者，亦同。
刑法第二百十條：
  偽造、變造私文書，足以生損害於公眾或他人者，處五年以下有期徒刑。
刑法第二百十二條：
  偽造、變造護照、旅券、免許證、特許證及關於品行、能力服務或其他相類之證書
  、介紹書，足以生損害於公眾或他人者，處一年以下有期徒刑、拘役或三百元以下
  罰金。
刑法第二百十四條：
  明知為不實之事項，而使公務員登載於職務上所掌之公文書，足以生損害於公眾或
  他人者，處三年以下有期徒刑、拘役或五百元以下罰金。
刑法第二百十六條：
  行使第二百十條至第二百十五條之文書者，依偽造、變造文書或登載不實事項或使
  登載不實事項之規定處斷。
刑法第三百三十九條：
  意圖為自己或第三人不法之所有，以詐術使人將本人或第三人之物交付者，處五年
  以下有期徒刑、拘役或科或併科一千元以下罰金。
  以前項方法得財產上不法之利益或使第三人得之者，亦同。
  前二項之未遂犯罰之。


司法院資訊處製作；財團法人民間司法改革基金會備份。
